最高法院刑事裁定　　　　　　　　　 110年度台抗字第1945號
抗　告　人　李世宗



上列抗告人因殺人未遂案件，不服臺灣高等法院中華民國110 年
10月21日延長羈押之裁定（110年度上訴字第377號），提起抗告
，本院裁定如下：
    主  文
抗告駁回。
    理  由
一、按羈押之目的，在於確保刑事偵查、審判程序之完成及刑事
    執行之保全。被告究竟有無刑事訴訟法第101條、第101條之
    1 所規定之羈押要件、應否羈押，事實審法院本得斟酌訴訟
    進行程度及其他一切情形而為認定，其裁量之職權行使，苟
    無濫用其權限之情形，即不得任意指為違法。
二、本件原裁定以抗告人李世宗因殺人未遂等罪案件，經第一審
    論處抗告人殺人未遂罪刑，抗告人不服提起第二審上訴，經
    原審訊問後，認為其犯罪嫌疑重大，且有刑事訴訟法第 101
    條第1項第1款、第3 款、第101條之1第1項第1款之情形，足
    認有反覆實施同一犯罪之虞，且非予羈押，顯難進行審判或
    確定後之執行，於民國110年2月1日裁定羈押，並自同年5月
    1 日起第一次延長羈押2月、同年7月1日起第二次延長羈押2
    月、同年9月1日起第三次延長羈押2 月。因羈押期間即將屆
    滿，經原審於110年10月1日訊問後，以抗告人所犯之放火燒
    燬現供人使用住宅未遂、殺人未遂等罪，均為最輕本刑5 年
    以上有期徒刑之重罪，並經第一審判處有期徒刑6 年之重刑
    ，而抗告人於第一審審理期間，曾於開庭時攻擊在庭戒護之
    法警，意圖脫逃，復於羈押期間利用看所守開封點名之際，
    衝出舍房脫逃而未遂，顯有事實足認有逃亡之虞。且抗告人
    曾於100 年間涉犯縱火案件，經法院判決令入相當處所施以
    監護5 年確定，復又涉犯本件，有事實足認有反覆實施同一
    犯罪之虞。經權衡國家刑事司法權之有效行使、社會秩序及
    公共利益、抗告人人身自由之私益及其訴訟防禦權受限制程
    度，倘不予以羈押，顯難進行審判及執行程序，尚無從以其
    他手段替代羈押，有繼續羈押之必要，乃裁定自110年11月1
    日起，延長羈押2月。經核於法並無違誤。
三、抗告意旨略以：原審於110年10月21日所為第4次延長羈押裁
    定，逾越審判中延長羈押之次數。又該延長羈押裁定未當庭
    宣示，審判長、法官未於裁判書簽名，違反刑事訴訟法規定
    云云。惟抗告人經第一審法院以108 年度訴字第1089號刑事
    判決，論抗告人以刑法第271 條第2項、第1項殺人未遂罪，
    而殺人未遂罪之法定刑為「死刑、無期徒刑或10年以上有期
    徒刑」，則依刑事訴訟法第108條第5項規定，屬延長羈押次
    數不受3 次限制之案件。又依刑事妥速審判法第5條第2項規
    定，審判中之延長羈押，如所犯最重本刑為死刑、無期徒刑
    或逾有期徒刑10年者，第一審、第二審以6 次為限。查原審
    認抗告人羈押原因仍然存在，有繼續羈押之必要，而第4 次
    裁定延長羈押2 月，依上述規定及說明，自屬有據。又刑事
    訴訟法第224條第2項規定：「裁定以當庭所為者為限，應宣
    示之。」原審於110年10月1日訊問抗告人後，審判長僅當庭
    告以：是否延長羈押，待合議庭評議後以書面裁定為之等語
    ，並於110 年10月21日作成原裁定，並經審判長、法官於裁
    判書原本簽名，有訊問筆錄、裁定在卷可稽，是原裁定並無
    抗告意旨所指之違誤。抗告意旨徒憑己見，任意指摘原裁定
    違法、不當，為無理由，應予駁回。
據上論結，應依刑事訴訟法第412條，裁定如主文。
中    華    民    國   110    年    11    月    18    日
                  刑事第七庭審判長法  官  李  錦  樑  
                                  法  官  林  孟  宜  
                                  法  官  吳  淑  惠  
                                  法  官  錢  建  榮  
                                  法  官  邱  忠  義  
本件正本證明與原本無異
                                  書記官
中    華    民    國   110    年    11    月    23    日